LARISSA FERNANDES

Pau dos Ferros, RN

(84) 99637-0142 | larissa.afernandes@outlook.com

https://www.linkedin.com/in/larissa-fernandes-

Objetivo

Olá! Sou a Lari, uma programadora apaixonada por desenvolvimento front-end. Estou sempre pronta para enfrentar novos desafios e desejo expandir minha atuação para o desenvolvimento mobile. Meu objetivo é aplicar minha experiência e aprender constantemente, visando aprimorar minhas habilidades e buscar soluções inovadoras

Experiência

2021 - 2021

Dextra

Front-end | HTML | CSS | JavaScript | ReactJS | Redux | Context | Jest | Flutter | SCRUM | Kanban

Iniciei minha carreira como estagiária, onde desenvolvi um mural digital em Flutter, vivenciando metodologias ágeis e ritos diários. Na sequência, integrei a equipe do projeto Nav PRO (DASA), onde me familiarizei com React e padrões de código, contando com o apoio da equipe em pair programming para um rápido aprendizado e desenvolvimento de minhas habilidades.

2021 - Atual

CI&T

Front-end | HTML | CSS | JavaScript | ReactJS | Redux | Context | Jest | SCRUM | VueJS | Vite | Vuetify Styled-components | Design System | Vite

Quando a CI&T e a Dextra se tornaram uma só, continuei na DASA onde aprendi mais sobre styled-components, design system (Alma) e aumento da cobertura de testes unitários com Jest. Também tive a oportunidade de interagir com outro time na integração com micro-frontend, aprimorando minhas habilidades de comunicação e colaboração.

Na Yduqs, adquiri experiência com testes de componentes e de acessibilidade, simulando interações do usuário, e desenvolvimento backend com Nest.js, embora não tenha me aprofundado muito no back-end.

Em um novo projeto, a DEI Match, trabalhei com VueJS, aprendendo rapidamente o framework por meu conhecimento em JavaScript, HTML e CSS. Trabalhei com Vuetify, tendo que realizar adaptações para ir de acordo com o design proposto. Em um período como a única desenvolvedora front-end do projeto, participei ativamente nas decisões de

implementação, demonstrando um sentimento de dono. Com a chegada de novos membros, os guiei de forma a apresentar o projeto, realizando sempre code-reviews para monitorar e identificar oportunidades de melhoria de forma colaborativa e fazer recomendações, além de ajudar na criação da documentação do projeto.

Formação

UNIVERSIDADE DO ESTADO DO RIO GRANDE DO NORTE 2016 - 2021 Ciência da Computação

Idiomas

- Português (Nativa)
- Inglês (Intermediário avançado)